【裁判字號】    91,訴,259
【裁判日期】    920131
【裁判案由】    違反毒品危害防制條例
【裁判全文】
臺灣花蓮地方法院刑事判決                          九十一年度訴字第二五九號
    公  訴  人  臺灣花蓮地方法院檢察署檢察官
    被      告  乙○○  男  三.
右列被告因違反毒品危害防制條例案件，經檢察官提起公訴（九十一年度毒偵緝字第
六一號）及移送併辦（九十一年度毒偵緝字第六三號），本院判決如左：
    主  文
乙○○施用第一級毒品，處有期徒刑陸月，如易科罰金，以參佰元折算壹日；又連續
施用第二級毒品，處有期徒刑陸月，如易科罰金，以參佰元折算壹日。應執行有期徒
刑拾月，如易科罰金，以參佰元折算壹日。
    事  實
一、乙○○前因施用第二級毒品安非他命案件，經本院裁定觀察、勒戒後，認無繼續
    施用毒品之傾向，而由台灣花蓮地方法院檢察署檢察官於民國（下同）八十九年
    三月三日，以八十九年度毒偵字第二二九號為不起訴處分確定。詎仍不知悔改，
    明知海洛因及安非他命分別為第一級毒品及第二級毒品，猶基於施用安非他命之
    概括犯意，自八十九年三月底之某日起，至九十年七月十一日下午某時止，在其
    位於花蓮縣鳳林鎮○○路二十之一號住處內，及友人李宏吉位於花蓮縣花蓮市○
    ○路三十二巷三號五樓之一之住處內，以將安非他命置入玻璃球內燒烤吸食之方
    式，連續多次施用第二級毒品安非他命；並於九十年七月十一日中午十二時三十
    分許，在李宏吉上開住處，以將海洛因置於香菸內吸食之方式，施用第一級毒品
    海洛因一次，嗣因警持搜索票搜索李宏吉上開住處而查悉上情。乙○○經送觀察
    、勒戒後，仍有繼續施用毒品之傾向。
二、案經花蓮縣警察局花蓮分局報告台灣花蓮地方法院檢察署檢察官偵查起訴。
    理  由
一、訊據被告乙○○，對其於右揭時間、地點，施用第一級毒品海洛因及連續施用第
    二級毒品安非他命之犯行均坦承不諱，且被告於查獲當日經警採集之尿液送花蓮
    縣衛生局以免疫學分析法檢驗結果，呈甲基安非他命及嗎啡陽性反應，此有該局
    煙毒尿液檢驗成績書乙紙在卷可稽，復送慈濟大學濫用藥物檢驗中心以酵素免疫
    分析法（ＥＩＡ）、氣相層析質譜儀分析法（ＧＣ／ＭＳ）複驗結果，亦呈安非
    他命類及鴉片類之陽性反應，此有該中心中華民國九十年七月二十三日慈藥字第
    九００七二三０七號函文暨檢驗總表乙紙存卷足參，堪認被告之自白與事實相符
    ，應堪採信，本案事證業已明確，被告之犯行堪以認定，應予依法論科。
二、按施用毒品經觀察、勒戒後，無繼續施用毒品傾向者，檢察官為不起訴處分後，
    五年內再施用毒品，經觀察、勒戒後，認有繼續施用毒品之傾向或三犯以上者，
    檢察官應即起訴，毒品危害防制條例第二十條第三項定有明文。查被告前因施用
    毒品案件，經本院以八十九年度毒聲字第一三八號裁定送觀察、勒戒後，認無繼
    續施用毒品之傾向，經台灣花蓮地方法院檢察署檢察官於八十九年三月三日，以
    八十九年度毒偵字第二二九號為不起訴處分確定，此有台灣花蓮地方法院檢察署
    刑案資料查註紀錄表、台灣花蓮地方法院檢察署全國施用毒品案件紀錄表、台灣
    高等法院被告全國前案紀錄表、八十九年度毒偵字第二二九號不起訴處分書影本
    各乙份附卷可資憑佐，被告復自八十九年三月底之某日起至九十年七月十一日下
    午止，連續施用第二級毒品安非他命；於九十年七月十一日中午十二時三十分許
    ，施用第一級毒品海洛因，係屬二犯，經本院以九十年度毒聲字第八六五號裁定
    送觀察、勒戒後，認有繼續施用毒品之傾向，此有台灣花蓮看守所附設勒戒處所
    中華民國九十一年七月十六日、花所總字第０九一０００一三八八號函文暨有無
    繼續施用毒品傾向證明書乙份存卷足憑，被告係因有繼續施用毒品傾向，經檢察
    官起訴，符合上開規定，合先敘明。查海洛因依毒品危害防制條例第二條第二項
    第一款之規定係屬第一級毒品、安非他命依同法第二條第二項第二款之規定係屬
    第二級毒品，核被告所為，係犯毒品危害防制條例第十條第一項之施用第一級毒
    品海洛因罪，及同法第十條第二項之施用第二級毒品安非他命罪。被告前後多次
    施用安非他命之犯行，時間緊接，犯罪構成要件相同，顯係基於概括犯意反覆為
    之，應依連續犯之規定論以一罪，並加重其刑。被告所犯上開二罪間，所犯殊異
    ，犯意各別，應予分論併罰。被告於起訴書所載以外之犯罪事實（九十一年七月
    十一日前施用第二級毒品之犯行），業據公訴人當庭陳明基於連續犯關係擴張起
    訴效力之旨，本院自得一併審理，附此敘明。爰審酌被告前有施用安非他命紀錄
    ，於受不起訴處分確定後，猶再度施用，顯見其意志不堅，復參酌其於本院審理
    中坦承犯行，猶有悔意等一切情狀，分別量處如主文所示之刑，及諭知易科罰金
    之折算標準，並就有期徒刑部分定其應執行之刑，及諭知易科罰金之折算標準。
據上論斷，應依刑事訴訟法第第二百九十九條第一項前段，毒品危害防制條例第十條
第一項、第二項，刑法第十一條前段、第五十六條、第五十一條第五款、第四十一條
第一項前段、第二項，罰金罰鍰提高標準條例第二條，判決如主文。
本案經檢察官甲○○到庭執行職務。
中      華      民       國   九十二    年      一      月     三十一   日
                              台灣花蓮地方法院刑事庭
                                  審判長法官  陳淑媛
                                        法官  蘇光婷
                                        法官  鄭光婷
右正本證明與原本無異。
如對本判決不服，應於送達後十日內，向本院提出上訴狀。（應抄附繕本）
                                  法院書記官
中      華      民       國   九十二    年      二      月       七     日
附錄本判決論罪之法律條文：
毒品危害防制條例第十條第一項、第二項：
施用第一級毒品者，處六月以上五年以下有期徒刑。
施用第二級毒品者，處三年以下有期徒刑。


司法院資訊處製作；財團法人民間司法改革基金會備份。
